臺灣花蓮地方法院刑事判決　　　　　　　 96年度訴字第297號
公　訴　人　臺灣花蓮地方法院檢察署檢察官
被　　　告　甲○○
上列被告因違反毒品危害防制條例案件，經檢察官提起公訴（96
年度毒偵字第232 號），經本院合議庭裁定改行簡式審判程序後
，判決如下：
    主  文
甲○○施用第一級毒品，累犯，處有期徒刑壹年，減為有期徒刑
陸月，如易科罰金，以銀元參佰元即新台幣玖佰元折算壹日，扣
案之注射針筒壹支、分裝袋肆個、吸管壹支，均沒收。又施用第
二級毒品，累犯，處有期徒刑拾月，減為有期徒刑伍月，如易科
罰金，以銀元參佰元即新台幣玖佰元折算壹日。應執行有期徒刑
有期徒刑拾壹月，如易科罰金，以銀元參佰元即新台幣玖佰元折
算壹日，扣案之注射針筒壹支、分裝袋肆個、吸管壹支，均沒收
。
    事實及理由
一、本案犯罪事實、證據及所犯法條除引用檢察官起訴書（如附
    件）所載外，另補充更正如下：
、犯罪事實第1行起增列：
    甲○○前於民國89年間，因違反毒品危害防制條例案件，經
    本院判處有期徒刑3月確定，又因相同之罪，於90 年間經本
    院判處有期徒刑5 月確定，兩案接續執行，經縮短刑期甫於
    91年9月3日執行完畢。而甲○○曾因施用第二級毒品案件，
    經本院裁定送觀察勒戒後，認無繼續施用毒品之傾向，而由
    臺灣花蓮地方法院檢察署檢察官於88年6 月15日，以88年度
    偵字第2124號為不起訴處分確定。又再因施用第二級毒品案
    件，經本院裁定送觀察勒戒後，認有繼續施用毒品之傾向，
    經本院裁定送強制戒治，於91年7 月18日強制戒治期滿。復
    再因施用毒品案件經本院以92年毒聲字第471 號裁定送強治
    戒治，92年9月25日入戒治所強制戒治，於93年9月25日執行
    完畢。
、甲○○各基於施用第一級毒品海洛因及安非他命之犯意，於
　　95年5月1日前某日，在花蓮縣新城鄉順安村草林132 號住處
  　以注射針筒注射方式，施用海洛因一次，另以吸食器方式，
    施用安非他命一次（犯罪時間、方式經蒞庭檢察官當庭更正
    如上）。
、證據：復有被告甲○○於本院訊問時之自白。
二、查被告行為後，刑法第47條、第41條業於民國94年2月2日經
    總統令修正公布，並於95年7月1日施行（以下簡稱新刑法，
    修正前刑法以下簡稱修正前刑法），經附表所示比較新舊法
    之結果，是依刑法第2條第1項前段規定，就易科罰金部分應
    適用修正前之規定。核被告所為，係犯毒品危害防制條例第
    10條第1項之施用第一級毒品罪，及同條例第10條第2項之施
    用第二級毒品罪。被告施用海洛因、安非他命前後之持有海
    洛因、安非他命行為，均為其施用之高度行為所吸收，皆不
    另論罪。又被告有事實欄所示之前科及執行紀錄，有臺灣高
    等法院被告前案紀錄表1份附卷可稽，其於5年以內故意再犯
    本件有期徒刑以上之2罪，均為累犯，依95年7月1 日修正之
    刑法第47條第1 項規定，分別加重其刑。爰審酌被告之前科
    紀錄、犯罪之動機、手段、生活狀況、施用毒品係對自己身
    體之殘害，及其犯罪後均坦承犯行之態度等一切情狀，分別
    量處如主文所示之刑。
三、本件被告犯罪時間在96年4 月24日以前，所犯合於中華民國
    96年罪犯減刑條例第2條第1 項第3款之規定，爰各減其宣告
    刑二分之一，並各諭知易科罰金之折算標準。
四、而刑法第51條有關數罪併罰定應執行刑準據之規定，舊刑法
    第51條第5 款規定：「宣告多數有期徒刑者，於各刑中之最
    長期以上，各刑合併之刑期以下，定其刑期。但不得逾20年
    。」新刑法第51條第5 款則規定：「宣告多數有期徒刑者，
    於各刑中之最長期以上，各刑合併之刑期以下，定其刑期。
    但不得逾30年。」經比較新舊刑法結果，以舊刑法之規定較
    有利於被告，自應依新刑法第2條第1項前段之規定，適用最
    有利於被告之舊刑法第51條第5 款規定，本院乃據此就被告
    所犯上開兩罪之刑定其應執行之刑。
五、扣案之注射針筒1支、分裝袋4 個及吸管1支，為被告所有，
    且係供其施用海洛因所用之物，業據被告供陳在卷，應依刑
    法第38條第1項第2款規定宣告沒收。
六、依刑事訴訟法第299條第1項前段、第273條之1第1項、第310
    條之2、第454條，毒品危害防制條例第10條第1項、第2項，
    新刑法2條第1項前段、第11條前段、第47條第1 項，修正前
    第41條第1項前段、第51條第5款、第38條第1項第2款，修正
    前罰金罰鍰提高標準條例第2 條，現行法規所定貨幣單位折
    算新台幣條例第2條，中華民國96年罪犯減刑條例第2條第1
    項第3款、第7條、第9條，判決如主文。
七、如不服本件判決，得自判決正本送達之日起10日內，向本院
    提起上訴（須附繕本）。
本案經檢察官孫源志到庭執行職務。
中　　華　　民　　國　　96　　年　　8 　　月　　10　　日
                        臺灣花蓮地方法院刑事第二庭
                              法　官　李　豫　雙
上列正本證明與原本無異。
如對本判決不服，應於送達後10日內，向本院提出上訴狀。（應
抄附繕本）
                                書記官
中　　華　　民　　國　　96　　年　　8 　　月　　10　　日
附錄本判決論罪之法律條文：
毒品危害防制條例第10條：
施用第一級毒品者，處 6 月以上 5 年以下有期徒刑。
施用第二級毒品者，處 3 年以下有期徒刑。
附表：
┌───┬────────┬────────┬──────┐
│比較法│修正前刑法於本案│修正後刑法於本案│依從舊從輕原│
│條    │適用之法律效果  │適用之法律效果  │則比較結果  │
├───┼────────┼────────┼──────┤
│刑法第│依修正前罰金罰鍰│如易科罰金，以新│修正前之規定│
│41條第│提高標準條例第 2│臺幣1千元、2千元│較有利於被告│
│1項前 │條（現已刪除）規│或3千元折算1日  │            │
│段    │定，易科罰金數額│                │            │
│      │提高為 100倍，即│                │            │
│      │易科罰金，係以銀│                │            │
│      │元3百元即新臺幣9│                │            │
│      │百元折算1日。   │                │            │
├───┼────────┼────────┼──────┤
│刑法第│受有期徒刑之執行│受徒刑之執行完畢│依修正前後之│
│47條  │完畢，或受無期徒│，或一部之執行而│規定，均構成│
│      │刑或有期徒刑一部│赦免後，五年以內│累犯。      │
│      │之執行而赦免後，│故意再犯有期徒刑│            │
│      │五年以內再犯有期│以上之罪者，為累│            │
│      │徒刑以上之罪者，│犯，加重本刑至二│            │
│      │為累犯，加重本刑│分之一。        │            │
│      │至二分之一。    │                │            │
├───┴────────┴────────┴──────┤
│比較結果：修正後之規定並非較有利於被告，故就易科罰金部分│
│應適用修正前之規定。                                    │
└────────────────────────────┘
